臺灣桃園地方法院刑事判決　　　　　　　　　　　　九十一年度交簡上字第六一號
　　上　訴　人　甲○
　　即　被　告
右列被告因公共危險案件，不服本院桃園簡易庭九十一年度桃交簡字第五三三號，中
華民國九十年十一月十二日第一審簡易判決（聲請簡易處刑案號：九十一年度偵字第
六八三號），提起上訴，本院合議庭判決如左：
    主  文
上訴駁回。
    事  實
一、甲○明知汽車駕駛人服用酒類後不能安全駕駛動力交通工具者，不得駕車，於民
    國九十年十一月二十三日凌晨零時三十分許在桃園縣桃園市黃金海岸餐廳飲用啤
    酒迄至同日凌晨凌時四十五分許，其本應注意已飲用逾量，且達不能安全駕駛動
    力交通工具之狀態，詎仍於飲用酒類後（尚未至精神耗弱或心神喪失之程度），
    駕駛車號ＤＺ－七二五三號自小客車自前開餐廳離開，載送友人返家，迨於同日
    凌晨一時十五分許，行經桃園縣桃園市○○路時，經警攔檢，並以酒精測試器測
    得其呼氣酒精濃度高達每公升０．六六毫克。
二、案經桃園縣警察局報請臺灣桃園地方法院檢察署檢察官偵查聲請以簡易判決處刑
    。
    理  由
一、訊之被告即上訴人甲○坦承有飲酒後仍於前述時、地駕車之情不諱，惟矢口否認
    有何違反公共危險之犯行，辯稱：其於同日僅相隔五分鐘，遭警攔檢二次，前次
    酒精測試呼氣酒精濃度為每公升０．四二毫克；第二次在遭警攔檢時，其酒測結
    果應不可能比第一次酒測結果高，且呼氣酒精濃度高達每公升０．六六毫克，酒
    測結果可能有誤差云云；經查：
    （一）被告於上揭時、地為警攔檢後，施以酒精測試結果，其吐氣所含酒精濃度
    高達每公升０．六六毫克乙節，有其簽名於其上之酒精濃度測試表乙紙附卷可證
    。且被告於為警攔檢實施酒測時，其當時對員警指揮及交通號誌無反應或遲緩，
    駕駛判斷力，顯然欠佳，無法正常駕駛，且有嘔吐現象等情，業據證人即實施酒
    測之員警白文淵證述屬實在卷，並有被告違反刑法第一百八十五條之三案件測試
    觀察紀錄表在卷可憑。再者，依交通部運輸研究所七十九年八月對駕駛人行為之
    研究（酒醉駕車對駕駛行為之分析研究）指出，吐氣每公升酒精含量０．二五毫
    克等於血液中酒精濃度（Blood Alcohol Concentration簡稱BAC）百分之０．０
    五（亦即每100ml血液中含50mg酒精），而（1）BAC到達百分之0.03至百分之0.0
    5時，對駕駛能力之影響為：多數駕駛人心境逐漸變幻不定、視覺與反應靈敏性
    減弱、對速度及距離的判斷力差。對心理行為之影響為：觀察力逐漸欠缺、心情
    漸趨輕鬆、自信心增加、多話、精神狀態處於陶醉感。（2）BAC到達百分之0.0
    5至百分之0.08時，對駕駛能力之影響為：反應遲鈍、駕駛能力受損、遲而不決
    或決而不行。對心理行為之影響為：情緒鬆弛、感情與行為趨向誇張、肌肉不協
    調、精神處於興奮狀態。（3）BAC到達百分之0.08至百分之0.15時，對駕駛能力
    之影響為：判斷力嚴重受到影響、體能與精神協調受損、駕駛之體能困難增加。
    對心理行為之影響為：產生情緒異常現象、步伐不平穩、言語不清、反應惡劣、
    記憶及判斷力受損、精神處於錯亂狀態。（4）BAC超過百分之0.15，對駕駛能力
    之影響為：視線搖晃、駕駛已進入恍惚狀態、判斷及理解遭到扭曲、駕駛不穩定
    。對心理行為之影響為：意識不明、嘔吐、站、走及講話困難、責任感喪失、精
    神處於麻痺狀態。（5）BAC 超過百分之0.5，對駕駛人能力之影響為：判斷力嚴
    重受到影響、體能與精神協調受損、駕駛之體能困難增加。對心理行為之影響為
    ：產生情緒異常現象、步伐不平穩、言語不清、反應惡劣、記憶及判斷力受損、
    精神處於錯亂狀態。而被告於服用酒類後駕駛動力交通工具時，當場經警測試呼
    氣酒精濃度值為每公升０．六六毫克，對照上開交通部之研究報告，相當於血液
    酒精濃度百分之０．一三二，斯時其駕駛能力受影響之程度為：判斷力嚴重受到
    影響、體能與精神協調受損、駕駛之體能困難增加。對心理行為之影響為：產生
    情緒異常現象、步伐不平穩、言語不清、反應惡劣、記憶及判斷力受損、精神處
    於錯亂狀態等情。從而，依上述綜合判斷，被告顯已達不能安全駕駛動力交通工
    具之狀態。
    （二）被告雖辯稱：其第二次在遭警攔檢時，其酒測結果應不可能比第一次酒測
    時高，且高達每公升０．六六毫克云云；惟查，被告於第二次遭警攔實施酒測，
    其酒測結果其呼氣酒精濃度高達每公升０．六六毫克，比前次遭攔檢時測得酒測
    值高，係因人體對酒精之反應隨時間之差異而不同所致，而被告於上述時地飲酒
    後，旋即駕車載送友人返家，途中行經桃園市○○路時第一次遇警攔檢實施酒測
    ，迄載送友人返家後，再行駕車經桃園市○○路時，復經警攔檢實施酒測，期間
    相隔約五分鐘，有桃園縣警察局舉發違反交通道管理事件通知單二紙在卷可按，
    則被告於第二次為警實施酒測時，因距被告飲用酒類後之時間較久，人體對酒經
    之反應隨時間之差異而不同，即因飲用酒類後，因時間較長，人體肺部因時間較
    長對酒精之反應已達較高值所致，且經本院向經濟部中央標準局函查，亦同此認
    定，有經濟部標準局九十一年六月十八日經標四字第０九一０００七五八六０號
    函在卷足按，足見被告上開所辯與事實不符，委無足採。本件事證明確，被告犯
    行堪以認定。
二、核被告所為，係犯刑法第一百八十五條之三之服用酒類，不能安全駕駛動力交通
    工具而駕駛罪。原審以被告犯行事證明確，援引刑法第一百八十五條之三、第四
    十二條第二項、罰金罰鍰提高標準條例第二條，判處被告罰金一萬五千元，如易
    服勞役以三百元折算一日，其認事用法並無違誤之處，量刑亦屬妥適，應予維持
    。被告提起上訴，以上開情由指摘原判決不當，即無理由，應駁回其上訴。
據上論斷，應依刑事訴訟法第四百五十五條之一第三項、第三百六十八條，判決如主
文。
本案經檢察官郭靜文到庭執行職務。
中        華      民      國      九十一    年      七      月  二十三  日
                              臺灣桃園地方法院交通法庭
                                  審判長法  官    陳世宗
                                        法  官    游士珺
                                        法  官    邱滋杉
右正本證明與原本無異。
不得上訴。
                                        書記官    周巧屏
中        華       民      國      九十一   年      七     月   二十四  日
